# 借款购买土地使用权利息资本化

提问人：junfeng1986 时间：2011-10-27 11:36:52
请教高人，借款购买土地使用权发生的利息可以资本化吗，如果可以的话，什么时候开始资本化呢，三通一平的费用是计入无形资产还是计入固定资产呢

回答人：chenyiwei
回复 jxcdxss 的帖子
1 、赞同。一般资本化开始时点要到房屋的实体建造开始之后。
2 、要考虑是三通一平费用是更多地与土地使用权相关（取得时发生一次，以后不会再发生），还是以后还可能要重复发生（例如，土地使用权年限 50 年，在上面建房的折旧年限 20 年，则 20 年后现在建造的房屋使用期满拆除，在原址上再建造新房时，是否还会发生三通一平费用），

提问人：junfeng1986 时间：2011-10-28 14:04:00
谢谢了，陈版的意思是首次取得土地使用权相关的三通一平费用计入无形资产是可以的吧

回答人：chenyiwei
取得时发生一次，以后不会再发生的“三通一平”支出，可以计入无形资产——土地使用权的成本。

提问人：lileihome 时间：2011-12-07 12:52:09
回复 chenyiwei 的帖子
请教陈版,
本公司是房地产企业,开发了二个项目,一个项目是商品住房出售,一个是办公楼出售,办公楼主要是想整体出售给一家中石油公司,因相关原因双方一直未能将出售协议签订,现在办公现房分拆对外出售,请问对这幢办公楼借息资本化停止时间是取得的工程验收报告日还是对外签订出售合同日还是财务人员认为可使用状态日?

回答人：chenyiwei
到达到法定的可销售状态之日（一般为取得验收报告之日）停止资本化。

提问人：lbwl 时间：2013-09-09 13:00:27
请问陈版，房地产企业购地借款发生的利息费用是一直不能资本化还是自项目开后会可以资本化，这里涉及是把土地单独看还是跟建造的房子看为一个整体，如果单独看土地不符合能资本化的条件即不是经过长期建造才能完成的资产，如果跟建造的房子看做一个整体就符合了，请陈版指教

回答人：chenyiwei
这个问题始终不明确，实务中两种做法都有。当然资本化的做法在实务中更容易被接受。

提问人：lbwl 时间：2013-09-09 22:44:44
还有个问题需要继续请假陈版，就是假设说房地产开发企业购买土地的借款利息在项目开工后可以资本化，那么我公司有笔贷款是在项目开工之前付了笔大额的融资顾问费，那么这个融资顾问费是否可资本化

回答人：chenyiwei
首先要明确其性质是劳务费还是对利息支出的调整。如果是前者则不能；如果是后者，按实际利率法调整各期利息支出，属于资本化期间内的专门借款利息调整数可以资本化。

提问人：lbwl 时间：2014-02-17 11:47:01
我公司购入土地款发生了部分拆迁费用，可否已拆迁费支付时点作为开始资本化时点

回答人：chenyiwei
一般不可以。拆迁不属于主体工程的开建，而是主体工程开建前的准备活动，因此仅仅进行拆迁不符合“为使资产达到预定可使用或者可销售状态所必要的购建或者生产活动已经开始”的条件。

提问人：chenlingao 时间：2014-02-18 09:30:30
请问陈版主“房屋的实体建造开始”的一般的判断依据是什么？取得施工许可证是必要条件吗？还是说就是按照实际动工开始计算

回答人：chenyiwei
必须主体工程实体开工。通常情况下取得施工许可证是主体工程开工的前提。

提问人：chenlingao 时间：2014-02-18 22:14:24
谢谢陈版主，那如果没有取得施工许可证就开工了这种能算房屋的实体建造开始吗？

回答人：chenyiwei
应该也算。但要关注法律风险。

提问人：查顺 时间：2017-11-19 17:08:59
陈版您好 请教一个问题： 我们房地产公司开始动工是今年 2 月份，但是在 8 月才有施工许可证，为此还被罚款 7 万元，那么我 2 月份至8 月的借款利息支出可以资本化嘛？

回答人：chenyiwei
如果仅仅是不合规施工，在该期间内借款费用资本化期间的条件已经满足，则仍可以资本化，但需关注其他问题。请参考《瑞华研究2010~2016汇编》之“问题1-1-39（政府规定的停工整顿期间仍继续施工，相关借款费用能否...

提问人：雪后初暖阳 时间：2018-12-27 17:06:43
请教陈版主，为了缴纳土地出让金而取得的借款，借款合同里明确说明是为缴纳土地出让金，这种情况下借款利息不计入土地成本吗？如果不计入土地成本的话能计入厂房吗？如果都不能记的话是不是就只能放在财务费用里？@chenyiwei

回答人：chenyiwei
直接费用化。土地是单独确认的无形资产，购入时即达到预定可使用状态，土地本身不需要长时间购建活动来使其达到预定可使用状态。